【裁判字號】    96,訴,969
【裁判日期】    970227
【裁判案由】    違反毒品危害防制條例
【裁判全文】
臺灣嘉義地方法院刑事判決               96年度訴字第969號
公  訴  人  臺灣嘉義地方法院檢察署檢察官
被      告  甲○○
                    現在臺灣嘉義看守所羈押中
上列被告因毒品危害防制條例案件，經檢察官提起公訴（臺灣臺
南地方法院檢察署九十六年度毒偵字第一七三六號），臺灣臺南
地方法院判決管轄錯誤（九十六年度訴字第八六二號）移送本院
，本院合議庭裁定由受命法官獨任進行簡式審判程序而為判決如
下：
    主  文
甲○○施用第一級毒品，累犯，處有期徒刑壹年貳月，減為有期
徒刑柒月。扣案如附表編號十、十一所示第一級毒品海洛因參拾
玖袋（毛重十八點三公克）、第二級毒品安非他命玖袋（毛重二
十六點三公克），均沒收銷燬之；前開毒品外包裝共肆拾捌個，
如附表編號一至九所示之物品均沒收。
    事  實
一、甲○○前於民國八十二年間因煙毒案件，經臺灣臺南地方法
    院八十二年度訴字第三一三號判決判處有期徒刑三年六月確
    定；八十二年間因煙毒案件，經臺灣臺南地方法院八十二年
    度訴字第二一四五號判決判處有期徒刑三年八月確定；前開
    刑罰經定其應執行之刑為有期徒刑七年，並移付執行，嗣於
    九十三年十月二十一日執行完畢。另於九十四年間因施用毒
    品案件，經依臺灣臺南地方法院九十四年度毒聲字第六○三
    號裁定接受強制戒治，九十五年八月一日期滿執行完畢。詎
    甲○○仍不知悔改，於九十六年一月二十九日下午二時許，
    在嘉義縣竹崎鄉國道三號高速公路竹崎交流道附近某處，以
    點燃置於玻璃球內第一級毒品海洛因、第二級毒品安非他命
    ，復吸入所產生氣體方式，同時施用第一級毒品海洛因、第
    二級毒品安非他命。後甲○○於同日下午三時五十分許，駕
    駛懸掛ＵＳ－六九一七號車牌自小客車，行經國道三號高速
    公路北向二百八十一公里處，為警發覺行跡可疑，惟甲○○
    未停車受檢，經警追逐至嘉義縣大林鎮○○路九十六號旁始
    停車，警方當場逮捕甲○○並執行搜索，扣得如附表編號十
    、十一所示第一級毒品海洛因三十九袋（毛重十八點三公克
    ）、第二級毒品安非他命九袋（毛重二十六點三公克）；甲
    ○○所有供施用第一、二級毒品所用之前開四十八袋毒品外
    包裝共四十八個及如附表編號一至九所示之物品。
二、案經內政部警政署國道公路警察局第八警察隊報告臺灣臺南
    地方法院檢察署檢察官偵查起訴，臺灣臺南地方法院判決管
    轄錯誤移送本院。
    理  由
一、本件被告甲○○所涉犯者為毒品危害防制條例第十條第一項
    、第二項法定刑分別為「六月以上五年以下有期徒刑」、「
    三年以下有期徒刑」之施用第一級、第二級毒品罪，非死刑
    、無期徒刑、最輕本刑為三年以上有期徒刑之罪或高等法院
    管轄第一審案件。本院行準備程序中，被告就被訴事實為有
    罪之陳述，經告知簡式審判程序之旨，並聽取檢察官及被告
    之意見後，本院爰依刑事訴訟法第二百七十三條之一第一項
    裁定由受命法官獨任進行簡式審判程序。因此，本件簡式審
    判程序之證據調查依刑事訴訟法第二百七十三條之二規定不
    受同法第一百五十九條第一項、第一百六十一條之二、第一
    百六十一條之三、第一百六十三條之一及第一百六十四條至
    第一百七十條規定之限制，此合先敘明之。
二、事實欄記載之犯罪事實，為被告於審理時坦承不諱（本院卷
    第六十一頁審判筆錄），復有扣案如附表所示之物品及卷附
    之搜索扣押筆錄、扣押物品目錄表可佐（警卷第十一頁至第
    十五頁）。被告之尿液經警採集送驗，呈嗎啡及安非他命陽
    性反應結果，有長榮大學確認報告、代號與真實姓名對照表
    在卷可查（臺灣臺南地方法院檢察署九十六年度毒偵字第七
    五三號卷第九頁，警卷第七頁）。扣案如附表編號十所示之
    毒品經鑑驗，確係第一級毒品海洛因，有卷附之法務部調查
    局九十六年三月二日調科壹字第○九六二三○一四六一○號
    鑑定書足考（前開偵查卷第十六頁）。另查，被告前於九十
    四年間因施用毒品案件，經依臺灣臺南地方法院九十四年度
    毒聲字第六○三號裁定接受強制戒治，九十五年八月一日期
    滿執行完畢等情，為被告所是認，並有臺灣臺南地方法院檢
    察署刑案資料查註紀錄表、臺灣高等法院被告前案紀錄表在
    卷可參。是被告自白與事實相符，事證明確，其於強制戒治
    執行完畢後五年內施用毒品犯行堪以認定。
三、按海洛因、安非他命係毒品危害防制條例第二條第二項第一
    款、第二款所定之第一級、第二級毒品。核被告所為，係犯
    毒品危害防制條例第十條第一項之施用第一級毒品罪、第十
    條第二項之施用第二級毒品罪。被告施用第一級、第二級毒
    品而持有第一級、第二級毒品之低度行為，應分別為施用第
    一級、第二級毒品之高度行為所吸收，不另論罪。又被告同
    時施用第一級、第二級毒品，係以一行為觸犯數罪名之想像
    競合犯，應依刑法第五十五條前段從一重之施用第一級毒品
    罪處斷。被告前於八十二年間因煙毒案件，經臺灣臺南地方
    法院八十二年度訴字第三一三號判決判處有期徒刑三年六月
    確定；八十二年間因煙毒案件，經臺灣臺南地方法院八十二
    年度訴字第二一四五號判決判處有期徒刑三年八月確定；前
    開刑罰經定其應執行之刑為有期徒刑七年，並移付執行，嗣
    於九十三年十月二十一日執行完畢，有上述前案紀錄可循，
    其受有期徒刑之執行完畢，五年以內故意再犯本件有期徒刑
    以上之罪，為累犯，應依刑法第四十七條第一項加重其刑。
四、爰依被告之陳述（本院卷第六十四頁審判筆錄）及前開前案
    紀錄資料，審酌被告因身染毒癮施用毒品之犯罪動機及目的
    ；犯罪時未受明確之刺激；獨自一人同時施用第一級、第二
    級毒品之犯罪手段；未婚，無子女，父母健在，之前從事機
    車修理工作之生活狀況；前有煙毒、毒品等前科之品行；國
    中畢業之智識程度；本件係屬自戕行為，並無明顯被害人可
    言；施用毒品，無視國家查緝毒品之禁令，違反注意義務重
    大，對於國家社會具有潛在危險性；犯罪後尚能坦承犯行之
    態度等一切情狀，判處如主文所示之刑。被告犯罪在九十六
    年四月二十四日以前，應依中華民國九十六年罪犯減刑條例
    減其刑期二分之一。
五、扣案如附表編號十、十一所示第一級毒品海洛因三十九袋（
    毛重十八點三公克）、第二級毒品安非他命九袋（毛重二十
    六點三公克），係查獲之毒品，應依毒品危害防制條例第十
    八條第一項前段宣告沒收銷燬之；前開四十八袋毒品外包裝
    共四十八個，以及如附表編號一至九所示之物品，均係被告
    所有供施用毒品所用之物品，業據被告供陳在卷（本院卷第
    六十二頁審判筆錄），應依刑法第三十八條第一項第二款宣
    告沒收之。
據上論斷，應依刑事訴訟法第二百七十三條之一第一項、第二百
九十九條第一項前段，毒品危害防制條例第十條第一項、第二項
、第十八條第一項前段，刑法第十一條前段、第五十五條前段、
第四十七條第一項、第三十八條第一項第二款，中華民國九十六
年罪犯減刑條例第二條第一項第三款、第七條，判決如主文。
本案經檢察官陳慧玲到庭執行職務。
中    華    民    國    97    年    2     月    27    日
                      刑事第五庭  法  官  張道周
上列正本證明與原本無異。
如不服本判決，應於判決送達後十日內向本院提出上訴狀，上訴
書狀依法應敘述具體理由，如未敘述具體理由者，應於上訴期間
屆滿後二十日內補提理由書於本院（均應附繕本）。
中    華    民    國    97    年    2     月    27    日
                                  書記官  黃意雯
附表
┌──┬─────────┬────┬────────┐
│編號│物品名稱          │數量單位│附註            │
├──┼─────────┼────┼────────┤
│1   │電子秤            │1台     │                │
├──┼─────────┼────┼────────┤
│2   │葡萄糖            │51包    │                │
├──┼─────────┼────┼────────┤
│3   │研磨機            │1台     │                │
├──┼─────────┼────┼────────┤
│4   │各式分裝袋        │1大包   │                │
├──┼─────────┼────┼────────┤
│5   │行動電話          │6具     │                │
├──┼─────────┼────┼────────┤
│6   │生理食鹽水        │12瓶    │                │
├──┼─────────┼────┼────────┤
│7   │噴燈              │1支     │                │
├──┼─────────┼────┼────────┤
│8   │玻璃球管          │1支     │                │
├──┼─────────┼────┼────────┤
│9   │吸管              │2支     │                │
├──┼─────────┼────┼────────┤
│10  │海洛因            │39袋    │毛重18.3公克    │
├──┼─────────┼────┼────────┤
│11  │安非他命          │9袋     │毛重26.3公克    │
└──┴─────────┴────┴────────┘
附記本判決之論罪法條全文
毒品危害防制條例第十條
施用第一級毒品者，處六月以上五年以下有期徒刑。
施用第二級毒品者，處三年以下有期徒刑。


司法院資訊處製作；財團法人民間司法改革基金會備份。
